【裁判字號】    95,台上,7078
【裁判日期】    951221
【裁判案由】    違反槍砲彈藥刀械管制條例
【裁判全文】
最高法院刑事判決            九十五年度台上字第七０七八號
上訴人  甲○○
上列上訴人因違反槍砲彈藥刀械管制條例案件，不服台灣高等法
院台中分院中華民國九十三年四月六日第二審判決（九十三年度
上訴字第三六七號，起訴案號：台灣彰化地方法院檢察署九十二
年度偵字第四八三０號），提起上訴，本院判決如下：
    主  文
原判決撤銷，發回台灣高等法院台中分院。
    理  由
本件原判決維持第一審依想像競合犯從一重論處上訴人甲○○未
經許可，持有槍枝主要組成零件罪刑，駁回上訴人在第二審之上
訴，固非無見。
惟查：一、槍砲彈藥刀械管制條例所管制之槍砲、彈藥、刀械，
均係以具殺傷力者始能屬之，此觀同條例第四條第一項各款之規
定自明；且其中第一、二款包括之槍砲、彈藥主要組成零件，其
無法供組成槍砲、彈藥之用者，則不在此限，同條第二項並定有
明文。原判決以警方自上訴人住處查扣之槍身一支、土造金屬槍
管二支、槍機一個及撞針二支，經送請內政部警政署刑事警察局
鑑定結果為：(1)槍身（半成品）一支（槍枝管制編號：0000
000000號），係仿ＳＩＧＳＡＵＥＲ廠Ｐ２２０型半自動
手槍製造之玩具槍身及滑套，欠缺槍管、複進簧及複進簧桿，無
法供發射子彈使用，認不具殺傷力；(2)改造槍管二支，係土造金
屬槍管，可供上述槍枝管制編號：0000000000號槍枝
使用；(3)槍機一個，係土造金屬撞針室；(4)撞針二支，均係土造
撞針，可供上述土造金屬撞針室使用，有該局民國九十二年八月
二十一日刑鑑字第○九二○一一二七○三號槍彈鑑定書在卷可稽
，認均屬內政部於八十六年十一月二十四日以（八六）台內警字
第八六七○六三號公告各式槍枝之主要組成零件，乃就該部分犯
行論以槍砲彈藥刀械管制條例第十三條第四項之未經許可持有槍
枝主要組成零件罪。但上述鑑定書既認定該槍身部分係屬「玩具
槍身及滑套」，又「欠缺槍管、複進簧及複進簧桿，無法供發射
子彈使用，認不具殺傷力」，對於其餘送鑑土造槍管、撞針、撞
針室，是否均可作為槍砲彈藥刀械管制條例所管制具殺傷力槍枝
之主要組成零件，且未有認定說明（見本案第四八三０號偵查卷
第二四頁）。是以扣案槍身、槍管、撞針等是否確屬前述管制槍
枝之主要組成零件，即尚非無詳求之餘地。原審未進一步向鑑定
機關查詢，逐一審認明白，即遽行判決，自嫌速斷。二、上訴人
行為後，刑法業於九十四年二月二日修正公布，九十五年七月一
日施行，其中第四十一條之易科罰金折算標準、第四十二條易服
勞役之折算標準，均經修訂為「以新台幣一千元、二千元或三千
元折算一日」，原審判決時未及為新舊法律之比較，適用最有利
於上訴人之法律，原判決亦無可維持（依本院九十五年五月二十
三日、九十五年度第八次刑事庭會議決議，新刑法第二條第一項
之規定，係規範行為後法律變更所生新舊法律比較適用之準據法
，於新刑法施行後，應適用新刑法第二條第一項之規定，為「從
舊從輕」之比較）。以上或為上訴意旨所指摘，或為本院得依職
權調查之事項，應認原判決有撤銷發回更審之原因。
據上論結，應依刑事訴訟法第三百九十七條、第四百零一條，判
決如主文。
中    華    民    國  九十五  年   十二   月  二十一  日
                      最高法院刑事第七庭
                          審判長法官  呂  潮  澤
                                法官  吳  昆  仁
                                法官  孫  增  同
                                法官  趙  文  淵
                                法官  吳      燦
      本件正本證明與原本無異
                                      書  記  官
中    華    民    國  九十五  年   十二   月  二十七  日
                                                      Ｑ


司法院資訊處製作；財團法人民間司法改革基金會備份。
